臺灣桃園地方法院刑事判決　　　　　　　96年度易字第1135號
公　訴　人　臺灣桃園地方法院檢察署檢察官
被　　　告　丙○○原名王錫中.
　　　　　　　　　　（現羈押於台灣桃園看守所）
上列被告因竊盜案件，經檢察官提起公訴（96年度偵字第18939
號），被告於準備程序期日就被訴事實為有罪陳述，經本院裁定
進行簡式審判程序，茲判決如下：
    主  文
丙○○竊盜，累犯，處有期徒刑捌月。又竊盜，累犯，處有期徒
刑捌月。應執行有期徒刑壹年貳月。並應於刑之執行前令入勞動
場所強制工作參年
    事  實
一、緣丙○○前於民國91年間即因犯竊盜案，而經本院於91年5
    月20日以91年度桃簡字第322 號案判處有期徒刑2 月，緩刑
    3 年而確定在案（不構成累犯），惟其於緩刑期間內即於94
    年間竟再因犯竊盜案件，而經本院於94年4 月29日以94年度
    桃簡字第888 號判處有期徒刑4 月而確定在案，其並於95年
    3 月27日因徒刑執行完畢而出監（構成累犯）。嗣其復再因
    竊盜及毀損案件，再經本院於96年7 月3 日以96年度簡字第
    137 號案，就竊盜部分判處有期徒刑6 月，另就毀損部分判
    處拘役50日，並於96年7 月13日，再因犯2 次竊盜案，而經
    本院以96年度桃簡字第1610號案判處有期徒刑6 月（以上均
    尚未執行）。詎其仍不知悔改，竟於前開刑案科刑及徒刑執
    行完畢後5 年內，又於96年8 月14日凌晨3 時許，騎乘牌照
    號碼為829-BFC 號之重型機車行經桃園縣八德市○○○路74
    5 號前時，因發現甲○○停放在該址之牌照號碼為5T-1389
    號之自用小客車車門未予上鎖，有機可乘，即意圖為自己不
    法之所有，開啟車門進入車內後，徒手竊取甲○○所有並置
    放在車內之背包1 個（內有現金新台幣112 元、存摺7 本、
    金融卡2 張、回數票12張、印章1 枚等物），得手後，即將
    竊得之背包懸掛在機車車頭上後，旋即騎乘機車逃離現場。
    嗣其復於當日5 時8 分許，再騎乘上開機車途經桃園縣桃園
    市○○路○ 段367 號時，又因發現乙○○所有並停放在該址
    之牌照號碼為L3-6419 號之自用小客車車門未上鎖，且無人
    看管，乃另意圖為自己不法所有之犯意，逕予開啟車門，徒
    手竊取乙○○所有並置放在車內之衣服、墨鏡、音響等物品
    ，得手後即將該等物品放置在其所騎乘之機車上，並在其準
    備啟動機車離開現場之際，遭乙○○發現並報警處理，始悉
    上情。
二、案經桃園縣政府警察局桃園分局報告台灣桃園地方法院檢察
    署檢察官偵查起訴。
    理  由
壹、程序方面：
一、按除簡式審判程序、簡易程序及第376 條第1 款、第2 款所
    列之罪之案件外，第一審應行合議審判，此觀諸96年3 月23
    日總統公布修正施行之同法第284 條之1 規定亦明。查本案
    係於96年8 月23日繫屬本院（詳本院收文戳章），而本案被
    告丙○○所犯竊盜罪（詳下述）係屬刑事訴訟法第376 條第
    2 款所定之案件，是依刑事訴訟法第284 條之1 規定，本件
    自得不行合議審判，合先敘明。
二、再按本案被告丙○○所犯係死刑、無期徒刑或最輕本刑為3
    年以上有期徒刑以外之罪，其於本院準備程序期日中就被訴
    事實為有罪之陳述，經本院告知簡式審判程序之旨，並聽取
    當事人意見後，由本院依刑事訴訟法第273 條之1 第1 項規
    定裁定進行簡式審判程序，附此敘明。
貳、實體方面：
一、上開犯罪事實，業據被告丙○○迭於警詢、偵查及本院審理
    中坦承不諱，核與被害人甲○○、乙○○於警訊中所述情節
    大致相符，並有贓物領據、扣押物品目錄表各1 張、查獲照
    片12張等資料在卷可稽，足認被告上開自白確與事實相符，
    洵堪採為論罪科刑之依據。是本案事證明確，被告犯行堪以
    認定，應依法論科。
二、核被告丙○○上開所為，均係犯刑法第320 條第1 項之竊盜
    罪。又被告前有如事實欄所述之犯罪科刑及執行情形，此有
    臺灣高等法院被告前案紀錄表1 份在卷可稽，堪信為真實。
    是被告前於94年間因犯竊盜案件，即經本院於94年4 月29日
    以94年度桃簡字第888 號判處有期徒刑4 月而確定在案，其
    並於95年3 月27日因徒刑執行完畢而出監，詎其於上開有期
    徒刑執行完畢後5 年內，即再故意犯本案有期徒刑以上之罪
    ，應依刑法第47條第1 項之規定論以累犯，並加重其刑。再
    被告前後竊盜2 次，犯意不同、行為互異，應分論併罰。爰
    審酌被告不思循合法正當途徑獲取財物，竟任意竊取他人所
    有之車輛內之財物，所為非是，然念其犯罪後尚能坦承犯行
    ，態度良好等一切情狀，分別量處如主文所示之刑，並定其
    應執行之刑，以示懲儆。
三、又起訴意旨原認被告第2次竊取被害人乙○○所有車輛內之
    財物，並準備將之搬上機車，而尚未得手前時即經被害人發
    現，故該部分應論以刑法第320 條第3 項、第1 項之竊盜未
    遂罪。惟該部分業經被告於本院審理中陳稱其係已將所有竊
    得之財物，均搬上機車後，並準備發動車輛離去之際，始遭
    被害人發現，故可認該等遭竊取之物，均已置於被告實力支
    配範圍下，應論以竊盜既遂罪，而公訴檢察官亦已當庭更正
    該部分起訴法條為刑法第320 條第1 項之竊盜既遂罪，附此
    敘明。
四、再按保安處分中之強制工作，旨在對嚴重職業性犯罪及欠缺
    正確工作觀念或無正常工作因而犯罪者，強制其從事勞動，
    學習一技之長及正確之謀生觀念，使其日後重返社會，能適
    應社會生活。刑法第90條第1 項亦規定：有犯罪之習慣或因
    遊蕩或懶惰成習而犯罪者，得於刑之執行前，令入勞動場所
    ，強制工作。此係本於保安處分應受比例原則之規範，使保
    安處分之宣告，與行為人所為行為之嚴重性、行為人所表現
    之危險性及對於行為人未來行為之期待性相當之意旨而制定
    ，而由法院視行為人之危險性格，決定應否令入勞動處所強
    制工作，以達預防之目的（最高法院94年台上字第6519號判
    決意旨參照）。是查，被告於警訊及本院調查、審理中即已
    供稱：其係因為身上沒有錢，才犯下本案等語。是被告正值
    青壯，且才甫經有期徒刑執行完畢出監後旋即犯下本案，卻
    不思謀求正當工作以獲取固定生活收入，顯見被告欠缺正確
    工作觀念，且因無正常工作因而犯罪，故實有強制其從事勞
    動，學習一技之長及正確謀生觀念之必要。再參以被告之上
    開前案紀錄，可知被告每經法院判處徒刑執行完畢出監或經
    法院就其所犯竊盜案件判決科刑後，旋即再犯竊盜案件，可
    見僅有徒刑之執行或刑案之判決科刑，對於被告而言，並無
    法使其習得正確之守法觀念，反而更突顯被告確有犯罪之習
    慣，及其法規範意識薄弱，復未能深自內省之情形，故單憑
    施予刑罰制裁，殊難收矯正被告竊盜惡習之功，毫無收戒除
    其不勞而獲劣性之效，職是，僅藉刑之執行既不足以徹底根
    絕惡性，自有另謀其他處遇方式之必要，俾能矯其頑習並防
    杜再犯，故爰依刑法第90條第1 項之規定，於刑之執行前，
    令入勞動場所，施以強制工作3 年，以資矯治。
據上論斷，應依刑事訴訟法第299 條第1 項前段、第273 條之1
第1 項、第284 條之1 ，刑法第320 條第1 項、第47條第1 項、
第51條第5 款、第90條第1 項、第2 項，判決如主文。
本案經檢察官董良照到庭執行職務。
中　　華　　民　　國　　96　　年　　10　　月　　5 　　日
                  刑事第十二庭  法　官　  林靜梅
以上正本證明與原本無異。
如不服本判決，應於判決送達後10日內向本院提出上訴狀（應附
上訴理由狀及其繕本），其未敘述上訴理由者，應於上訴期間屆
滿後20日內補提理由書狀於本院，上訴於臺灣高等法院。
                                書記官    廖宜政
中　　華　　民　　國　　96　　年　　10　　月　　5 　　日
附錄本案論罪科刑法條：
中華民國刑法第320 條（普通竊盜罪、竊佔罪）
意圖為自己或第三人不法之所有，而竊取他人之動產者，為竊盜
罪，處5 年以下有期徒刑、拘役或5 百元以下罰金。
意圖為自己或第三人不法之利益，而竊佔他人之不動產者，依前
項之規定
處斷。
前二項之未遂犯罰之。
